臺灣高等法院臺南分院刑事裁定
111年度抗字第960號
抗  告  人  陳  晉
即受刑人            

上列抗告人即受刑人因聲請撤銷緩刑案件，不服臺灣嘉義地方法
院中華民國111年11月30日裁定（111年度撤緩字第106號）提起
抗告，本院裁定如下：
    主  文
抗告駁回。
    理  由
一、抗告意旨略以：抗告人前受緩刑宣告之犯罪事實，與民國10
    8年10月24日犯三人以上共同冒用公務員名義詐欺取財罪(按
    指後案)之時間上非常密接，在「一罪一罰」政策修法前，
    乃是連續犯之裁判上一罪。故在修法後雖被論以不同案件之
    數罪，但並非抗告人在前案偵查、審理中不思改過遷善而再
    犯，故仍不宜撤銷前案緩刑之宣告；亦與應撤銷前案緩刑宣
    告之立法理由有間等語。
二、原裁定略以：受刑人因犯加重詐欺取財罪，經臺灣新北地方
    法院以109年度訴字第156號判決判處有期徒刑1年2月，共3
    罪、8月，應執行有期徒刑1年8月，緩刑5年，並應向被害人
    支付財產上損害賠償，於109年6月23日確定在案，緩刑期間
    為109年6月23日至114年6月22日。又受刑人於緩刑前之108
    年10月24日，因故意犯加重詐欺取財罪，經臺灣士林地方法
    院以110年度金訴字第145號判決判處有期徒刑1年4月，上訴
    後，再經臺灣高等法院以111年度上訴字第69號、最高法院
    以111年度台上字第3212號判決先後駁回上訴，於111年7月2
    0日確定（下稱後案）等情，有各該判決書及臺灣高等法院
    被告前案紀錄表等件在卷可稽，是受刑人於緩刑前因故意犯
    他罪，而在緩刑期內受逾6月有期徒刑之宣告確定，核與刑
    法第75條第1項第2款所定應撤銷緩刑之要件相符。又依臺灣
    高等法院在監在押全國紀錄表所載，受刑人現於法務部矯正
    署嘉義監獄鹿草分監執行中，檢察官於後案判決確定後6月
    以內即111年11月24日向受刑人所在地之地方法院即臺灣嘉
    義地方法院聲請撤銷緩刑，為有理由，應予准許。
三、按受緩刑之宣告，而有下列情形之一者，撤銷其宣告：⒈緩
    刑期內因故意犯他罪，而在緩刑期內受逾6月有期徒刑之宣
    告確定者；⒉緩刑前因故意犯他罪，而在緩刑期內受逾6月有
    期徒刑之宣告確定者。刑法第75條第1項定有明文。考其立
    法意旨：緩刑制度係為促使惡性輕微之被告或偶發犯、初犯
    改過自新而設，如於緩刑期間、緩刑期前故意犯罪，且受不
    得易科罰金之有期徒刑以上刑之宣告確定者（意即應入監服
    刑），足見行為人並未因此而有改過遷善之意，此等故意犯
    罪之情節較刑法第75條之1「得」撤銷之原因為重，不宜給
    予緩刑之寬典，而有「應」撤銷緩刑之必要；又緩刑前因故
    意犯他罪，在緩刑期內受徒刑以上刑之宣告確定者，須在緩
    刑期滿前，後案之裁判已確定，始得撤銷緩刑之宣告。依上
    說明，可知刑法第75條第1項規定屬「應」撤銷緩刑之事由
    ，並無若刑法第75條之1所定，有審酌原宣告之緩刑是否難
    收其預期效果而有執行刑罰必要之餘地。　
四、經查：
  ㈠依卷附臺灣高等法院被告前案紀錄表、臺灣新北地方法院以1
    09年度訴字第156號判決書(即前案)及臺灣高等法院以111年
    度上訴字第69號判決書，抗告人即受刑人於緩刑前因故意犯
    他罪，而在緩刑期內受逾6月有期徒刑之宣告確定，而合於
    刑法第75條第1項第2款之規定。且檢察官亦依刑法第75條第
    2項規定，於後案判決確定(即111年7月20日)後6月以內之11
    1年11月24日，向抗告人所在地之地方法院即原審法院聲請
    撤銷緩刑，從而，原審依法裁定撤銷前案對抗告人所為緩刑
    之宣告，核無違誤，應予維持。
  ㈡抗告人雖執前詞提起抗告，惟由前述2份判決書所載，可認抗
    告人於加入同一詐騙集團後，所分擔參與之犯行及造成之損
    害，顯非僅限於前案，綜合以觀，難認屬惡性輕微或偶發犯
    。況且，依刑法第75條規定暨其立法意旨，抗告人於符合該
    條規定緩刑撤銷之法定要件，法院依法即應撤銷緩刑之宣告
    ，無再行審酌其他情狀之法律依據，此與刑法第75條之1第1
    項規定採裁量撤銷主義，賦予法院撤銷緩刑宣告與否之權限
    不同。另受刑人雖稱前案與後案為同一案件云云，然按刑法
    處罰之加重詐欺取財罪，係侵害個人財產法益之犯罪，其罪
    數計算，應以被害人數、被害次數之多寡，決定其犯罪之罪
    數（最高法院108年度台上字第274號判決意旨參照）。而受
    刑人於前案及後案雖均係加入同一詐欺集團，擔任車手之取
    款工作，惟前、後案之被害人完全不相同，受刑人並非侵害
    同一人之財產法益，本應予分論併罰，自非同一案件。
五、綜上，原裁定以受刑人有刑法第75條第1項第2款規定之情形
    ，依法撤銷其前所受之緩刑宣告，於法並無不合，本件抗告
    為無理由，應予駁回。　　
據上論結，應依刑事訴訟法第412 條，裁定如主文。
中　　華　　民　　國　　111 　年　　12　　月　　19　　日
                  刑事第六庭    審判長法　官  吳勇輝
                                      法　官  吳錦佳
                                      法　官  包梅真
以上正本證明與原本無異。
不得再抗告。
　　　　　　　　　　　　　　　　　　　書記官　許雅華
中　　華　　民　　國　　111 　年　　12　　月　　19　　日